【裁判字號】    99,訴,122
【裁判日期】    990604
【裁判案由】    排除侵害
【裁判全文】
臺灣新竹地方法院民事判決              99年度訴字第122 號
原      告  乙○○
訴訟代理人  丙○○
被      告  福慧園實業股份有限公司
法定代理人  甲○○
上列當事人間排除侵害事件，本院於民國99年5月31日辯論終結
，判決如下：
    主  文
被告應將門牌號碼: 新竹縣竹北市○○街七號一樓及二樓建物遷
讓返還予原告。
訴訟費用由被告負擔。
本判決於原告以新台幣壹佰肆拾萬元供擔保後，得假執行。
    事實及理由
一、原告方面：
    坐落新竹縣竹北市○○街7號1樓及2樓房屋（下稱系爭房屋
    ），原為訴外人國鑫大飯店股份有限公司（下稱國鑫公司）
    所有，嗣因系爭房屋遭台灣中小企業銀行股份有限公司聲請
    強制執行，自民國（下同）95年11月21日起由原告取得全部
    所有權。由於被告係於實施查封前即占有系爭房屋，因此並
    未點交，惟原告既已合法取得系爭房屋，被告繼續占有使用
    系爭房屋，自無任何合法權源而屬無權占有，原告自得依民
    法第767 條第1 項規定，請求被告騰空遷讓返還系爭房屋。
    並聲明(一)被告應自新竹縣竹北市○○街7 號1 樓及2 樓房屋
    遷出，並將上開房屋騰空遷返予原告。(二)訴訟費用由被告負
    擔。(三)原告願供擔保，請准宣告假執行。
二、對被告抗辯所為之陳述：
（一）被告與國鑫公司訂立的租約是假的，因為沒有記載租金，
      租約期間也不對，被告又係如何申報租金支出，依卷附財
      政部北區國稅局新竹縣分局之被告營利事業所得稅申報資
      料顯示，96年度資料上雖有租金支出，惟並無法證明其係
      給予訴外人國鑫公司，而97年度資料上並無任何租金支出
      ，益證被告與訴外人國鑫公司間確實任何租賃關係存在。
      如認契約是真正，對原告也沒有效力。原告與福祥大飯店
      股份有限公司（下稱福祥公司）確實有定租約，租期至98
      年4月14日止，也已經到期，被告應該要搬。
三、被告方面：
（一）坐落新竹縣竹北市○○街7號及同市○○○路393巷2號1樓
      原均為訴外人國鑫公司所有，於89年間分別將所有3樓至7
      樓房間部出租與福祥公司，1、2樓部分則租與被告，95
      年7月1日再訂立續約，期間至99年5月30日屆滿，依民法
      第425條第1項及最高法院47年度台上字第152號、49年度
      台抗字第88號判例意旨，依買賣不破租賃原則，該契約效
      力及於原告，被告就系爭房屋享有租賃權。
（二）對原告拍賣取得新竹縣竹北市○○街7號1樓及2樓房屋所
      有權之並於96年11月5日與福祥公司訂立租賃契約，租約
      已於98年4月14日屆期之事實，沒有爭執。
（三）綜上，請求駁回原告之訴，訴訟費用由原告負擔。
四、得心證之理由：
（一）原告主張經由本院強制執行拍賣取得新竹縣竹北市○○街
      7號1樓及2樓房屋所有權，而被告對系爭房屋並無任何占
      有權源，而拒不搬遷，已構成無權占有之事實，業據其提
      出本院95年11月21日新院雲94執文9506字第24121號不動
      產權利移轉證書函文影本、建物登記簿謄本、房屋稅繳款
      書影本，另被告於99年5月31日言詞辯論庭時亦稱：「對
      於原告有系爭房屋之所有權不爭執，今天開始伊就沒有權
      限了，今天開始搬，但伊需要時間」自堪信原告主張被告
      無權佔用系爭房屋之事實為真正。
（二）按所有人對於無權占有或侵奪其所有物者，得請求返還之
      ，民法第767條前段定有明文。查系爭建物係原告所有，
      且被告現正占有使用系爭建物，被告亦知悉自99年5月30
      日起即無任何使用系爭房屋之正當權源，被告無權占有原
      告所有之房屋，被告自不得對原告主張有使用系爭建物之
      權利，堪予認定。從而，原告本於系爭建物所有權人地位
      ，請求被告遷讓返還系爭建物予原告，於法即屬有據。
（三）綜上所述，原告依民法第767條第1項之規定，請求被告將
      系爭房地騰空並遷出返還予原告，於法有據，應予准許。
五、原告陳明願供擔保請准宣告假執行，經核均無不合，爰酌定
    如主文第3項所示之相當擔保金額准許之。
六、本件事證已臻明確，兩造其餘主張、陳述及所提之證據，經
    審酌後於判決結果無影響，無一一論述之必要，附此敘明。
七、據上論結，本件原告之訴為有理由，依民事訴訟法第78 條
    、第390條第2項，判決如主文。
中    華    民      國    99    年    6    月    4    日
                              臺灣新竹地方法院民事第一庭
                                       法  官  許翠玲
以上正本係照原本作成。
如對本判決上訴，須於判決送達後20日內向本院提出上訴狀。
中    華    民    國    99    年    6     月    4     日
                                       書記官  陳思璟

司法院資訊處製作；財團法人民間司法改革基金會備份。
